【裁判字號】    98,交聲,229
【裁判日期】    980729
【裁判案由】    違反道路交通管理處罰條例
【裁判全文】
臺灣宜蘭地方法院交通事件裁定         98年度交聲字第229號
移送機關    交通部公路總局臺北區監理所宜蘭監理站
異  議  人  甲○○
上列異議人因違反道路交通管理處罰條例案件，對於交通部公路
總局台北區監理所宜蘭監理站民國98年5月12日所為之處分（原
處分案號：宜監字第裁43─C00000000號），聲明異議，本院裁
定如下：
 主  文
異議駁回。
    理  由
一、按汽（機）車駕駛人轉彎時，有不依標誌、標線、號誌指示
    者，處新臺幣（下同）600元以上1,800元以下罰鍰，道路交
    通管理處罰條例第48條第1項第2款及同條例第3條第8款定有
    明文，且汽（機）車駕駛人駕駛汽車違反道路交通管理處罰
    條例第48條規定者，除應依該條所規定之罰鍰處罰外，並予
    記違規點數1點，同條例第63條第1項第1款亦有明文。
二、移送機關裁決意旨略以：異議人甲○○於民國98年3月1日23
    時30分騎乘車號039-BBQ號普通重型機車，在三重市○○路
    與市前街口處，因未依規定兩段式左轉，經台北縣政府警察
    局三重分局員警掣發北縣警交大字第C00000000號舉發違反
    道路交通管理事件通知單舉發，經移送機關請上開舉發單位
    調查，仍認異議人違反前述道路交通管理處罰條例第48條第
    1項第2款、第63條第1項規定、違反道路交通管理事件統一
    裁罰基準及處理細則（下稱處理細則）第43條、第44條、違
    反道路交通管理事件統一裁罰基準表（下稱基準表）之規定
    之規定，裁處1,000元，並記違規點數1點。
三、異議人意旨略以：異議人於98年3月1日騎乘車號039-BBQ號
    普通重型機車，行經三重市○○路與市前街口時，雖該處設
    有待轉區○○○路段未設置機慢車兩段左轉標誌，經伊至監
    理所聲明異議後，即收到裝設有機慢車兩段左轉標誌之照片
    ，但當時伊曾請該位開單員警陪同前往查看，確無待轉標誌
    ，不知該標誌係於何時所裝設上去云云。
四、經查，本件異議人確曾於上開時、地經舉發不依標誌、標線
    所指示之「兩段式左轉」行駛之行為，為警舉發等情，為異
    議人於異議狀承認不諱，且有上開舉發違反道路交通管理事
    件通知單1紙在卷可按，復經證人即舉發員警乙○○於本院
    訊問時結證證述綦詳，此部分事實已堪認定。異議人雖以上
    情置辯，惟查，證人乙○○到庭結證證稱：「當事人騎機車
    未依兩段式左轉，我將他攔下，他說該處沒有待轉區，也沒
    有告示牌，我就請他到待轉區的地方指給他看，他就說沒有
    告示牌，當時我沒有查看附近有沒有告示牌... 事後於當天
    晚上12點我勤務結束回去時就馬上查看，有發現告示牌，是
    在待轉區的前方。也就是先看到告示牌，才會看到待轉區。
    」等語明確，並庭呈現場照片1幀在卷可稽（見本院卷第19
    頁），另有台北縣政府警察局三重分局北縣警重交申字第09
    80013292號函及檢附採證相片2幀（見本院卷第10頁、第4頁
    ）附卷可查，是舉發地點前應有待轉標誌之事實，亦可堪認
    定。異議人辯稱「機慢車兩段式左轉」標誌，係事後才裝設
    上去等語，應有誤解。
五、綜上所述，異議人確有轉彎時不依標誌指示之違規行為。從
    而，移送機關依道路交通管理處罰條例第48條第1項第2款、
    第63條第1項第1款、處理細則第43條、第44條暨基準表之規
    定，裁處異議人罰鍰新臺幣1,000元並予記違規點數1點，核
    無不合。本件聲明異議為無理由，應予駁回。
據上論斷，應依道路交通案件處理辦法第19條裁定如主文。
中    華    民    國    98    年    7     月    29    日
                  交通法庭  法  官  謝佩玲
以上正本證明與原本無異。
如不服本裁定，應於裁定送達後5日內，向本院提出抗告狀。（
應附繕本）
                            書記官  李玉雲
中    華    民    國    98    年    7     月    29    日


司法院資訊處製作；財團法人民間司法改革基金會備份。
